【裁判字號】    98,訴,1253
【裁判日期】    980825
【裁判案由】    清償借款
【裁判全文】
臺灣高雄地方法院民事判決              98年度訴字第1253號
原      告  台灣土地銀行股份有限公司
訴訟代理人  丁○○
法定代理人  己○○
訴訟代理人  戊○○
被      告  乙○○
被      告  甲○○
訴訟代理人  丙○○○
當事人間請求清償借款事件，本院民國98年8月10日言詞辯論終
結，判決如下：
  主  文
被告應給付原告新台幣壹佰伍拾萬捌仟伍佰玖拾玖元，及自民國
九十八年五月二十一日起至清償日止，按年息百分之2.24計算之
利息，並自民國九十八年五月二十一日起至清償日止，按上開利
率20% 計算違約金。如對被告乙○○財產強制執行無效果時，由
被告甲○○給付之。
訴訟費用新台幣壹萬伍仟玖佰肆拾玖元由被告連帶負擔。
  事實與理由
一、緣被告乙○○邀同另一被告甲○○於民國94年7 月6 日向原
    告借款，其借款日期、金額、到期日、利息及違約金之約定
    ，經立有同一內容之住宅貸款契約書乙紙為憑。截至目前為
    止尚欠如訴之聲明請求之債權及利息、違約金，迭經催討，
    均未置理。經原告就被告之不動產執行並拍定，惟其獲償之
    分配款尚不足如訴之聲明欄所示之債權金額未能受償，有本
    院97年度司執字第35958 號強制執行金額計算書分配表為證
    。為此爰依消費借貸、保證之法律關係，提起本件訴訟等情
    。並聲明：除訴訟費用額核定外，其餘如主文所示。
二、被告則以：伊等對借款及擔任保證人且未為清償之事實均不
    爭執，但目前確無資力可供清償等語，資為抗辯。並聲明：
    原告之訴駁回
三、按稱消費借貸者，謂當事人約定，一方移轉金錢或其他代替
    物之所有權於他方，而他方以種類、品質、數量相同之物返
    還之契約；借用人應於約定期限內，返還與借用物種類、品
    質、數量相同之物；遲延之債務，以支付金錢為標的者，債
    權人得請求依法定利率計算之遲延利息。但約定利率較高者
    ，仍從其約定利率；當事人得約定債務人不履行債務時，應
    支付違約金，民法第474 條第1 項、第478 條前段、第233
    條第1 項、第250 條第1 項分別定有明文。次按稱保證者，
    謂當事人約定，一方於他方之債務人不履行債務時，由其代
    負履行責任之契約。保證債務，除契約另有訂定外，包含主
    債務之利息、違約金、損害賠償及其他從屬於主債務之負擔
    ，並於債權人未就主債務人之財產強制執行而無效果前，對
    於債權人得拒絕清償，此觀民法第739 條、第740 條、第
    745 條之規定自明。本件原告主張之前開事實，業據其提出
    住宅貸款契約影本及本院97年司執字第35958 號強制執行金
    額計算書分配表各一份為證，並為被告到庭所不爭執，原告
    前開主張乃屬實在。被告甲○○為借款之保證人，並於保證
    書上之保證人欄簽章，已據上開文書記載至明，揆諸前引規
    定及說明，被告乙○○、甲○○自應就上述本金及利息，各
    負主債務人與普通保證人之清償責任。從而，原告依消費借
    貸及保證法律關係，請求被告應給付原告如主文第1 項所示
    之本金及利息，為有理由，應予准許。
四、本件係原告全部勝訴，其繳納之第一審訴訟費用即裁判費15
    ,949元，應由被告負擔。
五、據上論結，原告之訴為有理由，依民事訴訟法第78條、第87
    條第1 項，判決如主文。
中    華    民    國    98    年    8     月    25    日
                  民事第四庭法  官  陳樹村
正本係照原本作成。
如不服本判決，應於判決送達後20日內向本院提出上訴狀並表明
上訴理由，如於本判決宣示後送達前提起上訴者，應判決送達後
10日內補提上訴理由書（須附繕本）。
中    華    民    國    98    年    8     月    25    日
                            書記官  葉姿敏


司法院資訊處製作；財團法人民間司法改革基金會備份。
